【裁判字號】    99,易,887
【裁判日期】    991117
【裁判案由】    賭博
【裁判全文】
臺灣彰化地方法院刑事判決               99年度易字第887號
公  訴  人  臺灣彰化地方法院檢察署檢察官
被      告  曾珮怡
            吳佳章
上列被告因賭博案件，經檢察官聲請簡易判決處刑（99年度偵字
第1048號），本院認不宜逕以簡易判決處刑（99年度簡字第814
號），改依通常程序審理，判決如下：
    主    文
曾珮怡共同在公眾得出入之場所賭博財物，處罰金新臺幣參仟元
，如易服勞役，以新臺幣壹仟元折算壹日，扣案如附表所示之物
沒收。
吳佳章在公眾得出入之場所賭博財物，處罰金新臺幣壹仟元，如
易服勞役，以新臺幣壹仟元折算壹日。扣案新臺幣壹仟元沒收。
    犯罪事實
一、曾珮怡於民國98年2月底某日起，以每月新臺幣（下同）2萬
    2000元之薪資，受雇於劉徐秀滿（另經本院判決確定），在
    劉徐秀滿所經營位於彰化縣北斗鎮○○路241號「超悟空電
    子遊藝場」之公眾得出入之場所（領有彰化縣政府營利事業
    登記證、彰化縣政府電子遊戲場業營業級別證）負責現場管
    理、兌換現金、再玩卡等工作，而與劉徐秀滿基於與不特定
    人賭博財物之犯意聯絡，由劉徐秀滿在遊藝場內擺放其所有
    之「7PK」1臺、「HUGA」2臺、「滿貫大亨」3臺、「水果盤
    」4臺、「超悟空」5臺等電子遊戲機具共計15臺，賭博方式
    則由賭客在櫃檯交付現金後，曾佩怡至賭客指定遊戲機以1
    比10之比例開分，再由賭客押注把玩，若未押中，則押注之
    分數由遊戲機沒入；如押中則可贏得倍數不等之積分，再向
    曾佩怡以10比1之比例兌換回現金。嗣於99年1月20日晚間8
    時19分，吳佳章基於賭博之犯意，至上開公眾得出入之場所
    兌換分數把玩「水果盤」等電子遊戲機臺，並將贏得之1萬
    分向曾珮怡兌換回現金1000元曾珮怡將現金交給吳佳章之際
    ，為警當場查獲，並扣得賭博性電子遊戲機臺「7PK」1臺、
    「HUGA」2臺、「滿貫大亨」3臺、「水果盤」4臺、「超悟
    空」5臺（各含IC板1塊）、再玩卡31張、員工交接表1張、
    監視器電腦主機1組、監視器鏡頭4組、代幣1批、賭資1萬
    1700 元。
二、案經彰化縣警察局北斗分局報告臺灣彰化地方法院檢察署檢
    察官偵查起訴。
    理    由
壹、證據能力部分：
一、按被告以外之人於審判外之陳述，雖不符前4條之規定，而
    經當事人於審判程式同意作為證據，法院審酌該言詞陳述或
    書面陳述作成時之情況，認為適當者，亦得為證據；當事人
    、代理人或辯護人於法院調查證據時，知有第159條第1項不
    得為證據之情形，而未於言詞辯論終結前聲明異議者，視為
    有前項之同意，刑事訴訟法第159條之5定有明文。本案下列
    引為證據之證人陳述及書證，檢察官、被告曾珮怡、吳佳章
    均不爭執其證據能力，且以之作為證據並無不當，依上揭法
    條之規定，自均有證據能力。
二、至本案其餘非供述證據，檢察官、被告曾珮怡、吳佳章亦不
    爭執證據能力，本院審酌該等證據作成及取得之程序均無違
    法之處，是後述所引用證據之證據能力均無疑義，合先敘明
    。
貳、實體部分：
一、訊據被告曾珮怡、吳佳章對於前開犯罪事實均坦承不諱，核
    與證人劉徐秀滿於警詢中、證人即共同被告曾珮怡、吳佳章
    於警詢及偵查中證述情節相符，並有本院搜索票、搜索扣押
    筆錄、扣押物品目錄表、扣押物品收據、現場位置圖、入出
    表、照片、彰化縣政府營利事業登記證、彰化縣政府電子遊
    戲場業營業級別證等件在卷可稽，復有扣案之賭博性電子遊
    戲機臺「7PK」1臺、「HUGA」2臺、「滿貫大亨」3臺、「水
    果盤」4臺、「超悟空」5臺（各含IC板1塊）、再玩卡31張
    、員工交接表1張、監視器電腦主機1組、監視器鏡頭4組、
    代幣1批、賭資1萬700元可資為憑，足認被告2人自白與事實
    相符，堪可採信。綜上所述，本件事證明確，被告2人犯行
    均堪認定。
二、核被告曾珮怡、吳佳章所為，均係犯刑法第266條第1項前段
    之在公眾得出入場所賭博財物罪。又按刑事法若干犯罪行為
    態樣，本質上原具有反覆、延續實行之特徵，立法時既予特
    別歸類，定為犯罪構成要件之行為要素，則行為人基於概括
    之犯意，在密切接近之一定時、地持續實行之複次行為，倘
    依社會通念，於客觀上認為符合一個反覆、延續性之行為觀
    念者，於刑法評價上，即應僅成立一罪；學理上所稱「集合
    犯」之職業性、營業性或收集性等具有重複特質之犯罪均屬
    之，例如經營、從事業務、收集、販賣、製造、散布等行為
    概念者。查，被告曾珮怡與證人劉徐秀滿在上開遊藝場內與
    不特定之賭客對賭之行為，本質上乃具有反覆、延續之性質
    ，應認均係基於單一之決意，在密切接近之一定時、地，持
    續實行賭博之多次行為，依社會客觀通念，堪認符合一個反
    覆、延續性之行為觀念，在刑法評價上，應僅成立「集合犯
    」之包括一罪。被告曾珮怡與證人劉徐秀滿就前開犯行有犯
    意聯絡及行為分擔，為共同正犯。爰審酌被告2人均無任何
    前案紀錄、素行尚佳，有臺灣高等法院被告前案紀錄表各1
    份在卷可參，被告曾珮怡謀職不思謹慎，被告2人賭博行為
    危害社會善良風俗，惟犯後均坦承犯行，態度良好，及被告
    2人生活狀況、智識程度等一切情狀，分別量處如主文所示
    之刑，並均諭知易服勞役之折算標準。至扣案之賭博性電子
    遊戲機臺「7PK」1臺、「HUGA」2臺、「滿貫大亨」3臺、「
    水果盤」4臺、「超悟空」5臺（含IC板15塊），係屬當場賭
    博之器具；櫃臺所扣得之1萬700元與自被告吳佳章處扣得甫
    兌換之1000元，則為兌換籌碼處之財物，不論是否屬犯人所
    有，均依刑法第266條第2項之規定宣告沒收。至扣案之再玩
    卡31張、員工交接表1張、監視器電腦主機1組、監視器鏡頭
    4 組、代幣1批，為共同正犯劉徐秀滿所有供上開賭博犯罪
    所用之物，業據證人劉徐秀滿證述明確，爰均依刑法第38條
    第1項第2款規定宣告沒收如主文所示。
三、公訴意旨另以：被告曾珮怡與劉徐秀滿基於意圖營利，聚眾
    賭博、供給賭博場所之犯意聯絡，於前開時、地擺設前開電
    子遊戲機與不特定客人賭博財物之行為，另涉犯刑法第268
    條之意圖營利供給賭博場所罪嫌等語。然按刑法第268條之
    圖利供給賭博場所罪及圖利聚眾賭博罪，係分別對「提供賭
    博場所供人賭博」藉以營利、或「邀聚不特定之多數人聚賭
    」藉以營利等賭博媒介行為，所設之處罰規定。如係參與賭
    博財物之行為，因其賭博場所之不同，及行為人是否有以賭
    博為常業之情形不同，其非難性各異，法律則依據其賭博行
    為之態樣，分別在社會秩序維護法第84條、刑法第266條第1
    項（普通賭博罪），對參與賭博財物之行為人設有行政罰或
    刑罰等不同之處罰規定。易言之，刑法第268條所規定之圖
    利供給賭博場所罪，行為人所圖得之利益，即係「提供賭博
    場所」之直接對價；而同條之圖利聚眾賭博罪，行為人所圖
    得之利益，則係「聚眾賭博」之直接對價。至於賭博之財物
    輸贏，繫於射倖性質，並非刑法第268條所規定之「意圖營
    利」，尚難以參與賭博之行為人，主觀上有參與賭博贏取財
    物之意圖，客觀上並有邀集他人至其提供之場所賭博財物之
    行為，即認其行為已該當於刑法第268條之圖利供給賭博場
    所罪或圖利聚眾賭博罪之犯罪構成要件。本件被告曾珮怡雖
    有利用電子遊戲機與他人為賭博財物之犯行業如上述，然該
    遊藝場之消費方式僅係由被告曾珮怡負責開分及兌換現金、
    而由賭客自行與扣案之電子遊戲機對賭，證人劉徐秀滿、吳
    佳章亦未曾證稱除此之外有其他之消費方式即收費項目，則
    被告曾珮怡顯係利用電子遊戲機不確定之輸贏機率，與不特
    定之賭客賭博財物，並以該電子遊戲機出現之偶然事實決定
    勝負，性質上係利用電子遊戲機，與不特定之賭客對賭，被
    告等人本身即具賭者之身分，而屬普通賭博罪之對向犯（而
    刑法第268條之意圖營利，供給賭博場所及聚眾賭博罪部分
    ，則非屬對向犯），並非另有就「提供賭博場所」或「聚眾
    賭博」之行為，得有具體之利益對價，自與刑法第268條之
    意圖營利供給賭博場所罪及意圖營利聚眾賭博罪之犯罪構成
    要件有間。此外，復查無其他積極之證據足以證明被告曾珮
    怡或證人劉徐秀滿有從中收取任何場地費或抽頭費圖利，自
    不能遽論以刑法第268條之罪，惟公訴意旨認此部分之犯行
    與上開經本院論罪科刑之部分，有想像競合犯之裁判上一罪
    關係，爰不另為無罪之諭知。
據上論斷，應依刑事訴訟法第452條、第299條第1項前段，刑法
第28條、第266條第1項前段、第2項、第42條第3項前段、第38條
第1項第2款，刑法施行法第1條之1，判決如主文。
本案經檢察官戴連宏到庭執行職務。
中    華    民    國    99    年    11    月    17    日
                  刑事第五庭  審判長  法  官  周淡怡
                                      法  官  李淑惠
                                      法  官  蔡家瑜
以上正本證明與原本無異。
如不服本判決應於收受判決後10日內向本院提出上訴書狀，並應
敘述具體理由；其未敘述上訴理由者，應於上訴期間屆滿後20日
內向本院補提理由書（均須按他造當事人之人數附繕本）「切勿
逕送上級法院」。
中    華    民    國    99    年    11    月    17    日
                                      書記官  陳秀鳳
附錄論罪科刑法條：
中華民國刑法第266條
在公共場所或公眾得出入之場所賭博財物者，處1千元以下罰金
。但以供人暫時娛樂之物為賭者，不在此限。
當場賭博之器具與在賭檯或兌換籌碼處之財物，不問屬於犯人與
否，沒收之。
附表：賭博性電子遊戲機臺「7PK」壹臺、「HUGA」貳臺、「滿
      貫大亨」參臺、「水果盤」肆臺、「超悟空」伍臺（各含
      IC板壹塊）、賭資新臺幣壹萬零柒佰元、再玩卡參拾壹張
      、員工交接表壹張、監視器電腦主機壹組、監視器鏡頭肆
      組、代幣壹批。

司法院資訊處製作；財團法人民間司法改革基金會備份。
